【裁判字號】    90,易,528
【裁判日期】    900705
【裁判案由】    妨害名譽等
【裁判全文】
台灣新竹地方法院刑事判決                            九十年度易字第五二八號
    公  訴  人  台灣新竹地方法院檢察署檢察官
    被      告  丙○○
右列被告因妨害名譽等案件，經檢察官聲請簡易判決處刑（八十七年度偵字第五八七
六號），經本院依普通程序，判決如左：
    主  文
丙○○被訴毀謗部分，公訴不受理。
其餘被訴恐嚇部分，無罪。
    理  由
一、本件公訴意旨，如聲請簡易判決處刑書所載（如附件）。
二、按犯罪事實應依證據認定之，無證據不得推定其犯罪事實；又不能證明被告犯罪
    者，應諭知無罪之判決，另告訴乃論之罪，告訴人於第一審辯論終結前得撤回其
    告訴，又告訴經撤回者，法院應諭知不受理判決，刑事訴訟法第一百五十四條、
    第三百零一條第一項、第二百三十八條第一項、第三百零三條第三款分別定有明
    文。而所謂認定犯罪事實之證據，係指足以認定被告確有犯罪行為之積極證據而
    言，該項證據自須適合於被告犯罪事實之認定，始得採為斷罪資料，又告訴人之
    告訴，係以使被告受刑事訴追為目的，是其陳述是否與事實相符，仍應調查其他
    證據以資審認，此觀諸最高法院二十九年上字第三一○五號、四十年台上字第八
    六號及五十二年台上字第一三○○號判例自明。
三、經查：刑法第三百十條第二項之毀謗罪，依同法第三百十四條規定，須告訴乃論
    ，茲因被告已與告訴人達成和解，有和解書一紙附卷可參，並經告訴人於辯論終
    結前具狀撤回告訴（台灣新竹地方法院檢察署八十八年度偵續字第二七號卷第九
    一頁參見），揆諸首開法條規定，即應諭知公訴不受理之判決。
四、次查：被告被訴恐嚇部分，固據告訴人甲○○、林再朝於偵查中指述被告有恐嚇
    之言詞等情（台灣新竹地方法院檢察署八十七年度偵字第五八七六號卷第八十頁
    參見），然訊之被告丙○○則否認有該行為，辯稱：伊僅有去對方家一次，就是
    警察去的那一次，且伊沒有恐嚇對方，只有要他兒子出面解決欠款之事而以等語
    ，公訴意旨認被告有此行為，無非係以告訴人之指述、錄音帶以及被告無法找到
    乙○○索還欠款等等資為佐證；惟查：告訴人所提出之錄音帶筆錄中（即被告於
    八十七年六月十九日下午七時許，至告訴人甲○○、林再朝位於新竹市○○街一
    三七巷六弄三三號找乙○○時之談話錄音筆錄，前揭偵卷第二十五頁參見），僅
    有被告、溫志禮與告訴人甲○○、林再朝二人討論告訴人乙○○欠款之情形，然
    並未有被告恐嚇之言詞，亦無言及要告訴人全家如何之事，是尚無從依此遽認被
    告有該恐嚇行為，另再審酌被告因與告訴人甲○○、林再朝之子即告訴人乙○○
    間有債務關係，而依被告所陳欠款金額達五、六百萬元（參見被告所貼紙張所載
    ），尤被告所到處張貼載有乙○○欠款情形之紙條上，尚載有「林再朝、甲○○
    之子乙○○」字樣，且亦提出告訴等等之情形，顯見雙方間已因欠款之事互有勃
    谿，則應無從僅因告訴人甲○○、林再朝二人之指述，即遽認被告有公訴意旨所
    指此部分行為，此外，復查無其他積極切確之證據足資證明被告有何恐嚇之犯行
    ，既不能證明被告犯罪，是揆諸前揭判例之意旨，自應依法為被告無罪判決之諭
    知。
五、據上論斷，應依刑事訴訟法第四百五十二條、第三百零一條第一項、第三百零三
    條第三款，判決如主文。
本案經檢察官劉正穆到庭執行職務。
中      華      民      國    九十      年      七      月      五      日
                              台灣新竹地方法院刑事第二庭
                                  法      官    蘇  嘉  豐
右正本證明與原本無異。
如不服本判決，應於判決送達後十日內向本院提出上訴狀( 應附繕本 )。
                                  書  記  官    賴  寶  合
中      華      民      國    九十      年      七      月      五      日


司法院資訊處製作；財團法人民間司法改革基金會備份。
